臺灣嘉義地方法院刑事判決
111年度交簡上字第31號
上  訴  人  
即  被  告  施星同


上列上訴人因過失傷害案件，不服本院嘉義簡易庭中華民國111 
年3月15日110年度嘉交簡字第919號第一審簡易判決（聲請簡易 
判決處刑案號：110年度調偵字第375號），提起上訴，本院管轄
 之第二審合議庭判決如下： 
    主    文
上訴駁回。
甲○○緩刑貳年。
    犯罪事實
一、甲○○於民國109年10月3日晚間11時56分，駕駛車牌號碼000-
    0000號自用小客車，沿嘉義市中山路由西往東方向行駛，行
    經中山路與維新路交岔路口時，本應注意汽車行駛至交岔路
    口，應遵守燈光號誌之指揮，閃光黃燈表示警告，車輛應減
    速接近，注意安全，小心通過，且依當時天候晴、夜間有照
    明、柏油路面乾燥、無缺陷或障礙物，視距良好，並無不能
    注意之情事，竟疏未注意即貿然進入該路口，適有少年李○
    錩（93年生，真實姓名年籍詳卷）騎乘車牌號碼000-0000號
    普通重型機車搭載少年陽○○宗（94年生，真實姓名年籍詳卷
    ）沿維新路由北往南方向行駛，亦疏未於閃光紅燈號誌交岔
    路口暫停讓幹線道車先行，即貿然進入該路口，李○錩所騎
    乘機車前車頭乃與甲○○所駕駛車輛左前車身、車頭發生碰撞
    ，致李○錩、陽○○宗人車倒地，李○錩因此受有右側橈骨和尺
    骨粉碎性骨折、右側股骨幹骨折等傷害，陽○○宗則因此受有
    右肘鷹嘴突骨折之傷害。嗣甲○○親自報警、請警方前往處理
    ，在未經有偵查犯罪職權之機關或公務員發覺前，即主動向
    警方表示其為肇事人，自首接受裁判。
二、案經李○錩、陽○○宗之法定代理人袁○孚訴由臺灣嘉義地 方
    檢察署檢察官偵查後聲請以簡易判決處刑。 
    理    由
壹、程序部分：
一、證據能力： 　　
    本判決認定事實所引用之上訴人即被告甲○○（下稱上訴人）
    以外之人於審判外之言詞或書面陳述等供述證據，因當事人
    均對證據能力方面表示同意作為證據，而本院審酌各該證據
    作成時之情況，核無違法不當或證明力明顯過低之瑕疵，亦
    認以之作為證據應屬適當，是依刑事訴訟法第159條之5第1
    項之規定，認均有證據能力。至其餘資以認定上訴人犯罪事
    實之非供述證據，亦查無違反法定程序取得之情形，依刑事
    訴訟法第158條之4反面規定，亦具證據能力，合先敘明。
二、按司法機關所製作必須公開之文書，除法律特別規定之情形
    外，不得揭露足以識別兒童及少年身分之資訊，兒童及少年
    福利與權益保障法第69條第2項定有明文。而本案告訴人李○
    錩係93年出生、被害人陽○○宗係94年出生，有其等年籍資料
    在卷可參，於本案發生時均為12歲以上、未滿18歲之少年，
    是依前揭規定，本判決中對於告訴人李○錩、被害人陽○○宗
    及其他足以識別其等身分之資訊均不予以揭露，併此敘明。
貳、認定事實所憑之證據及理由：
一、上開犯罪事實，業據上訴人於交通事故談話、偵訊、本院審
    理中均坦承不諱（見他卷第18頁、調偵卷第11至13頁、交簡
    上卷第77至84頁），並有證人即告訴人李○錩之證述可佐（
    見他卷第2頁正反面、第18頁、調偵卷第12頁），且有告訴
    人李○錩與被害人陽○○宗之戴德森醫療財團法人嘉義基督教
    醫院診斷證明書、道路交通事故現場圖、道路交通事故調查
    報告表㈠㈡、現場及車損照片、戴德森醫療財團法人嘉義基督
    教醫院111年4月21日戴德森字第1110400117號函檢附告訴人
    李○錩病歷、交通部公路總局嘉義區監理所111年6月14日嘉
    監鑑字第1110061883號函檢附交通部公路總局嘉義區監理所
    嘉雲區車輛行車事故鑑定會嘉雲區0000000案鑑定意見書等
    在卷可參（見他卷第6、8、15至17、23至29頁、交簡上卷第
    29、51至54頁），足認上訴人上開任意性自白與事實相符，
    堪予認定。
二、從而，本案事證明確，上訴人之犯行堪以認定，應予依法論
     科。 
參、論罪科刑與駁回上訴之理由：
一、核上訴人所為，係犯刑法第284條前段之過失傷害罪。又上
    訴人於本案事故發生後，親自報警、請警方前往處理，在未
    經有偵查犯罪職權之機關或公務員發覺前，即主動向警方表
    示其為肇事人，自首接受裁判，有嘉義市政府警察局道路交
    通事故肇事人自首情形紀錄表可參（見他卷第21頁），核與
    刑法第62條前段之自首相符，依法予以減輕其刑。
二、上訴人上訴理由略以：伊透過富邦保險公司與對方協商，已
    經達成共識，並且已經調解成立，也有按照時間付款，保險
    公司也有提供證明，希望可以給予緩刑等語。
三、經查，按刑罰之量定，屬法院自由裁量之職權行使，應審酌
    刑法第57條所列各款事由及一切情狀，為酌量輕重之標準，
    並非漫無限制；量刑輕重係屬法院得依職權自由裁量之事項
    ，苟已斟酌刑法第57條各款所列情狀而未逾越法定刑度，不
    得遽指為違法；且在同一犯罪事實與情節，如別無其他加重
    或減輕之原因，下級審量定之刑，亦無過重或失輕之不當情
    形，則上級審法院對下級審法院之職權行使，原則上應予尊
    重。而原審認上訴人係犯刑法第284條前段之過失傷害罪，
    且合於刑法第62條自首之規定，予以減輕其刑，並審酌上訴
    人駕駛車輛行經閃光號誌交岔路口，未能小心謹慎確認安全
    後方通過，導致本案車禍事故發生，使告訴人李○錩、被害
    人陽○○宗受有前揭傷害；上訴人犯後坦承犯行；告訴人李○
    錩亦有通過閃光紅燈路口未停止禮讓幹線道車優先通行之過
    失，且觀諸本案車禍發生之經過，堪認告訴人李○錩應負擔
    較大之肇事責任；上訴人迄今未能與告訴人李○錩、被害人
    陽○○宗達成和解並賠償其等損失及其前科素行等一切情狀，
    量處有期徒刑2月，並諭知易科罰金之折算標準，是於刑法
    第284條前段過失傷害罪法定刑範圍內量刑，無其他過重之
    處，或有其他違反罪刑相當原則之情形。從而，原審認定事
    實、適用法律與量刑均無違誤，上訴人提起本件上訴並無理
    由，應予駁回。
四、末查，上訴人未曾因故意犯罪受有期徒刑以上刑之宣告，有
    臺灣高等法院被告前案紀錄表1份附卷可參。上訴人於本案
    審理期間，業與告訴人李○錩、袁○孚於本院調解成立，並給
    付告訴人李○錩賠償金30萬元、被害人陽○○宗賠償金2萬元完
    畢，有本院調解筆錄、公務電話紀錄各1份在卷可證（見交
    簡上卷第39至41頁、第69至71頁）。本院審酌上訴人因一時
    疏忽，致罹刑章，犯後始終坦承犯行，嗣已與告訴人李○錩
    、袁○孚調解成立，積極彌補告訴人李○錩及被害人陽○○宗之
    損失，顯見其已有悔意，諒其經此偵審程序，應知警惕，而
    無再犯之虞，前開所宣告之刑以暫不執行為適當，爰依刑法
    第74條第1項第1款之規定，宣告緩刑2年，以啟自新。
據上論斷，應依刑事訴訟法第455條之1第1項、第3項、第368條
、第364條，刑法第74條第1項第1款，判決如主文。
本案經檢察官吳咨泓聲請簡易判決處刑，由檢察官林津鋒到庭執
行職務。
中　　華　　民　　國　　111 　年　　7 　　月　　20　　日
                  刑事第五庭  審判長法　官  張志偉
                                    法  官  余珈瑢
                                    法  官　郭振杰
上列正本證明與原本無異。
本件不得上訴。　　　　　　　　　　　　　　　　　　
中　　華　　民　　國　　111 　年　　7 　　月　　20　　日
                                    書記官  王翰揚